【裁判字號】    95,訴,365
【裁判日期】    951130
【裁判案由】    毒品危害防制條例
【裁判全文】
臺灣宜蘭地方法院刑事判決               95年度訴字第365號
公  訴  人  臺灣宜蘭地方法院檢察署檢察官
被      告  甲○○
上列被告因違反毒品危害防制條例案件，經檢察官提起公訴（95
年度毒偵字第740號）及移送併辦（95年度毒偵字第794、870號
），本院合議庭裁定適用簡式審判程序，爰不經通常程序判決如
下：
    主  文
甲○○施用第一級毒品，累犯，處有期徒刑柒月。扣案之海洛因
壹包（毛重零點貳陸公克，驗後淨重零點零陸公克）沒收銷燬之
。
    事  實
一、甲○○前於民國88年間，因施用毒品案件，經法院裁定送觀
    察、勒戒後認無繼續施用傾向，由台灣宜蘭地方法院檢察署
    檢察官於民國88年4月15日以88年度偵字第446號為不起訴處
    分確定。又因施用毒品案件，經法院裁定送觀察、勒戒後認
    無繼續施用毒品傾向，已於94年7月11日釋放，並經台灣宜
    蘭地方法院檢察署檢察官於94年7月12日以94年度毒偵字第
    432、502、518及698號為不起訴處分確定。復因竊盜案件，
    經本院分別判決判處有期徒刑8月、3月，並應執行有期徒刑
    9月確定，甫於95年3月31日縮刑期滿執行完畢。詎其仍不知
    戒除毒癮，復基於反覆持續施用第一級毒品海洛因之單一行
    為決意，自95年7月6日起至95年8月10日止，在宜蘭縣員山
    鄉河堤旁，以將海洛因摻入香菸點燃吸食方式，施用第一級
    毒品海洛因多次。嗣於95年7月9日凌晨零時30分許，在宜蘭
    縣宜蘭市○○路49巷內因行跡可疑為警查獲，並經其同意於
    當日凌晨零時58分許，為警採尿送驗查獲。復於95年8月7日
    13時47分，為警採尿送驗查獲。末於95年8月10日18時，為
    警採尿送驗查獲。
二、案經宜蘭縣警察局宜蘭分局報請台灣宜蘭地方法院檢察署檢
    察官偵查起訴及移送併辦。
    理  由
一、被告甲○○對於上揭犯行，於本院審理時均坦承不諱，且被
    告分別於95年7月9日零時58分、95年8月7日13時47分、95年
    8月10日下午18時經警採尿送驗結果，均呈嗎啡陽性反應，
    有慈濟大學濫用藥物檢驗中心檢驗總表及嫌犯尿液送驗姓名
    編號對照表各3紙附卷可稽。被告前因施用毒品案件，經法
    院裁定送觀察、勒戒後認無繼續施用毒品傾向，已於94年7
    月11日釋放，並經台灣宜蘭地方法院檢察署檢察官於94年7
    月12日以94年度毒偵字第432、502、518及698號為不起訴處
    分確定，有不起訴處分書、全國施用毒品案件紀錄表及台灣
    高等法院被告前案紀錄表在卷可稽。事證明確，被告犯行應
    堪認定。
二、按觀察勒戒執行完畢釋放後，5年內再犯毒品危害防制條例
    第10條之罪者，檢察官應依法追訴，毒品危害防制條例第23
    條第2項定有明文。被告於94年7月11日觀察勒戒制執行完畢
    後5年內之95年7月6日開始再犯本件施用毒品之罪，核其所
    為，係犯毒品危害防制條例第10條第1項施用第一級毒品罪
    。其施用毒品前持有毒品之低度行為，為施用毒品之高度行
    為所吸收，不另論罪。因施用毒品成癮本身即具反覆、延續
    之行為特徵，如係在密接之一定時、地持續實行之複次行為
    ，倘依社會通念，於客觀上認為符合一個反覆、延續性之行
    為觀念，則於刑法評價上，屬學理上所稱「包括一罪」之「
    集合犯」，為實質上一罪。本件被告在密接之時間及相同之
    地點施用毒品，顯係基於反覆實行之犯意，持續實行數次之
    施用毒品行為，依前開說明，應僅成立一罪至公訴人雖僅就
    起訴書所載「95年7月9日施用第一級毒品海洛因」之犯行提
    起公訴，惟其所移送併辦與被告坦承至95年8月10日止均有
    施用第一級毒品海洛因部分，與起訴部分具有集合犯之關係
    ，係實質上一罪，為起訴效力所及，本院自應併予審判，附
    此敘明。被告前因竊盜案件，經本院分別判決判處有期徒刑
    8月、3月，並應執行有期徒刑9月確定，甫於95年4月1日縮
    刑期滿執行完畢，有台灣高等法院被告前案紀錄表1份在卷
    足憑，其於5年內再犯本件有期徒刑以上之罪，核屬累犯，
    依刑法第47條第1項之規定加重其刑。爰審酌被告施用毒品
    之行為對於自己及社會所造成之危害程度非輕，且經強制戒
    治後，仍難抑毒癮，對於毒品已有依賴性，惟本件施用毒品
    之情節尚屬輕微，且犯後審理中坦承犯行，頗有悔意之態度
    等一切情狀，量處如主文所示之刑。扣案第一級毒品海洛因
    包（毛重0.26公克，驗後淨重0.06公克）為查獲之毒品，依
    毒品危害防制條例第18條第1項前段沒收銷燬之。
據上論斷，應依刑事訴訟法第299條第1項前段，毒品危害防制條
例第10條第1項、第18條第1項，刑法第11條、第47條第1項判決
如主文。
本案經檢察官吳廣莉到庭執行職務。
中    華    民    國    95    年    11    月    30    日
                  刑事第四庭  法  官  謝佩玲
以上正本證明與原本無異。
如不服本判決應於收受本判決後10日內向本院提出上訴書狀，其
未敘述上訴理由者，並得於提起上訴後10日內向本院補提理由書
狀(均須按他造當事人之人數附繕本)「切勿逕送上級法院」。
                              書記官  藍友隆
中    華    民    國    95    年    12    月    1     日
附錄法條
毒品危害防制條例第10條第1項
施用第一級毒品者，處6月以上5年以下有期徒刑。


司法院資訊處製作；財團法人民間司法改革基金會備份。
